【裁判字號】    88,訴,1178
【裁判日期】    890217
【裁判案由】    搶奪
【裁判全文】
臺灣高雄地方法院刑事判決                        八十八年度訴字第一一七八號
    公  訴  人  臺灣高雄地方法院檢察署檢察官
    被      告  乙○○
右列被告因搶奪案件，經檢察官提起公訴（八十八年度偵字第一三四四六號），本院
判決如左：
    主  文
乙○○意圖為自己不法之所有，而搶奪他人之動產，處有期徒刑捌月。
    事  實
一、乙○○曾因煙毒案件，於民國八十年、八十一年間經本院各判處有期徒刑三年六
    月確定及合併執行，於八十四年一月十日假釋出獄（假釋期滿為八十八年十二月
    二十六日），假釋中猶不知悔改，於八十八年五月二十五日上午九時許，騎乘車
    號ＷＯＴ—二一八號輕型機車至高雄市○○○路六七三號第三十二支郵局辦事時
    ，見甲○○與其母李玉霞在該局提款機提領現款新臺幣（下同）九萬元，又至櫃
    台提領二十萬元，竟意圖為自己不法之所有，欲搶奪伊等財物，乃先將機車停放
    於康平路與更新街口，電門上仍插著車鑰匙，以免得手逃逸時被記下車號，復返
    回郵局門口，迨甲○○步出郵局正等候許陳玉霞，並替一名不識字之老年婦女填
    寫提款單不備之際，趁機將手伸入甲○○左側外套之口袋，扯破口袋搶走甲○○
    所有之黑色女用小皮包一只（內有六百二十七元及身分證、健保卡、高新銀行金
    融卡、大樂ＶＩＳＡ卡各一枚），得手後正欲逃離，因甲○○大喊：「抓賊」，
    乙○○一時緊張，將手上未持穩之皮包掉落地上，不及拾起皮包，即跑向機車停
    放處，急欲騎機車逃逸，被聞聲而至之民眾丙○○將之連人帶車推倒，乙○○乃
    棄車，徒步逃至高雄市○○○路六三七巷時，為丙○○與警方合力捕獲。
二、案經高雄市政府警察局三民第一分局移送臺灣高雄地方法院檢察署檢察官偵查起
    訴。乙○○棄保逃逸，經本院通緝後，於八十九年一月二十一日緝獲。
    理  由
一、訊據被告乙○○固坦承在右揭時、地搶奪被害人甲○○之黑色女用小皮包，惟辯
    稱：其扯破被害人的口袋拿出皮包後，該皮包即掉到地上，並沒有拿到被害人的
    皮包云云。經查右揭事實業據被害人甲○○指述綦詳，核與證人丙○○於警訊中
  所述逮捕經過情節相符，此外復有贓物認領保管收據一紙附卷可稽。又按搶奪罪
    既遂、未遂之分，係以搶奪之物已否置於自己實力支配之下而定，被告既自承已
    將皮包自被害人口袋拿出，得手逃逸途中，遭人追趕時，始掉落皮包，情急中未
    及拾起，不知其內物品等語（見本院八十九年二月三日審判筆錄、警卷第二頁反
    面），亦即當時該皮包已置於被告實力支配之下，雖隨即掉落，該搶奪行為仍應
    屬既遂，不因被告事後未曾獲得財物即被逮捕而成未遂行為。是以被告所辯係卸
    責之詞，不足採信。本件事證已明，被告之犯行堪以認定。
二、核被告所為，係犯刑法第三百二十五條第一項之搶奪罪。審酌被告前因二件煙毒
    案件經本院各判處有期徒刑三年六月確定，再犯本案時仍在假釋中，有本院被告
    全國前案紀錄表附卷可參，竟不思悔改，於光天化日下搶奪婦女財物，危害社會
    治安，量刑本不宜輕，惟念其坦承犯行，搶奪之財物已由被害人領回，犯罪所生
    之損害等一切情狀，爰量處如主文所示之刑，以示懲儆。
據上論斷，應依刑事訴訟法第二百九十九條第一項前段，刑法第三百二十五條第一項
，判決如主文。
本案經檢察官蕭宇誠到庭執行職務。
中    華    民    國    八十九    年      一      月        十七        日
                                  臺灣高雄地方法院刑事第六庭
                                      法    官  謝靜雯
右正本證明與原本無異。
如不服本判決，應於判決送達後十日內，向本院提出上訴狀。
                                      書 記 官  黃中旗
中    華    民    國    八十九    年      一      月        十七        日
附錄本判決論罪之法條：
刑法第三百二十五條第一項
意圖為自己或第三人不法之所有，而搶奪他人之動產者，處六月以上五年以下有期徒
刑。


司法院資訊處製作；財團法人民間司法改革基金會備份。
